José Miguel Lobelo Arredondo

Product and Graphic Designer

Durante los últimos años he adquirido una formación multidisciplinar centrada en el usuario, la investigación y los principios de usabilidad. En mis proyectos adopto una filosofía Agile y metodologías de Design Thinking con las que satisfacer de la mejor forma posible las necesidades de negocio y de los usuarios. Mi experiencia tanto en agencia como con cliente me aporta una visión global que refuerza la comunicación y transmisión de ideas. Me gustaría seguir aprendiendo siempre dispuesto a afrontar nuevos retos.



M medium.com/@jmlobelo

in linkedin.com/in/jmlobelo

+34 662 353 967

EXPERIENCIA

Diseñador Gráfico - Departamento Creativo

Staff Global Group (abr. 2018 - actualidad) · 2 años y 10 meses

· Diseño y conceptualización de piezas gráficas; Diseño, maquetación y arte finalización de presentaciones; Diseño web; Design Thinking.

Clientes: BMW, Tata Communications, Majorel, Sareb, Michelin, Movistar...

· Diseño editorial e ilustración digital; Creación de logotipos; Diseño, maquetación y arte finalización de presentaciones; Design Thinking. **Clientes:** Diageo, Mondelez y JTI Winston.

Responsable de Diseño - Departamento Alumni

Universidad Francisco de Vitoria (sept. 2017 - feb. 2018) · 6 meses

Rebranding; Diseño web; Diseño de lonas publicitarias; Diseño de producto (merchandising, premios, packaging...); Diseño gráfico y editorial (newsletter, cartas de felicitación, cartelería...).

Teaching Assistant - Facultad de Ciencias de la Comunicación

Universidad Francisco de Vitoria (sept. 2015 - jul. 2016) · 11 meses

Asistencia y soporte a profesores/as durante sus clases; Apoyo y refuerzo para los alumnos en programas de diseño de la gama Adobe; Mantenimiento y actualización de los equipos de la sala.

Responsable de Diseño

TheMICEworld (nov. 2014 - mar. 2015) · 5 meses

Responsable de Diseño - Facultad de ADE y C. Económicas

Universidad Francisco de Vitoria (dic. 2012 - jul. 2013) · 8 meses

EDUCACIÓN

UX / UI Design Bootcamp Ironhack (2019) · 6 meses

UX / UI Design Workshop Intensivo Mr.Marcel School (2018) · 1 mes

Grado en Diseño y Gestión Creativa UFV (2011 - 2016)

Grado en Publicidad UFV (2011 - 2012)

DESIGN SKILLS

· Sketch · Photoshop

· Figma · Illustrator

· InVision · Indesign

· Principle · Keynote

· Zeplin · Microsoft Office

SOFT SKILLS

· Creatividad

· Trabajo en equipo

· Inteligencia emocional

· Pensamiento crítico

· Habilidades de Comunicación

CURSOS

Programa de Liderazgo Personal, Wave8

Disciplined Entrepreneurship, UFV

Dirección de Arte, Domestika

Lettering 3D, Domestika

Diseño de Personajes 3D, Domestika

IDIOMAS

Español (lengua materna)

Inglés (competencia básica profesional)

VOLUNTARIADO

Animador Sociocultural

Residencia Reina Sofía (2013 - 2020)

Acciones de práctica social dirigidas a animar, dar vida y poner en relación a los residentes.